# **CURRÍCULUM VITAE**

#### **DATOS PERSONALES:**

NOMBRE Y APELLIDOS: Jordi Llop Blázquez

Domicilio: Barcelona, España

Teléfono: 646.42.95.20 E-mail: j.llop.b@live.com



## **EXTRACTO:**

Ingeniero Técnico de Minas con larga experiencia en trabajos de minería y de obra civil, tanto en exterior como en túneles. Movimientos de tierras. Experiencia en gestión de equipos. Habilidad en trato con clientes, subcontratas y suministradores, ya sea en negociado técnico o económico. Gran capacidad de trabajo en equipo pero con la suficiente independencia para toma de decisiones y buenas dotes de liderazgo. Adaptabilidad a diferentes condiciones de trabajo. Técnico Superior en Prevención de Riesgos Laborales con conocimientos y experiencia en coordinación empresarial.

#### **EXPERIENCIA PROFESIONAL:**

Septiembre 2007 - Febrero 2013: OSEBE, S.A. Jefe de producción

Principales funciones: Realización de proyectos y tramitación administrativa de los

mismos.

Control y optimización económico y técnico de los trabajos.

Realización de ofertas y posterior control ejecutivo y económico

propio y de las subcontratas.

Organización de recursos materiales y humanos.

Mayo 2007 – Febrero 2013: OSEBE, S.A. Jefe de Prevención

**Principales funciones**: Realización de evaluaciones de riesgos, planes de seguridad.

Formación de trabajadores. Coordinación empresarial.

Febrero 2004 – Septiembre 2007: OSEBE, S.A. Ingeniero Técnico de Minas

Principales funciones: Realización de cálculo, diseño y ejecución de voladuras.

Junio 2003 – Enero 2004: PROVODIT S.A. Técnico de proyectos.

Principales funciones: Realización de proyectos de legalización de actividades

mineras. Topografía.

# **FORMACIÓN:**

## Formación reglada:

Septiembre 2013 - Junio 2014 (previsto). **Grado en Ingenieria en Recursos Energéticos y Mineros** en la UPC

Enero 2012 - Diciembre 2012: **Master Universitario en Prevención de Riesgos Laborales** 

Febrero 2004-Diciembre 2006: **Técnico Superior en Prevención de Riesgos Laborales**,

Seguridad en el Trabajo (2004)

Ergonomía y Psicosociología (2005)

Higiene Industrial (2006).

Septiembre 1999 a Febrero 2003: Ingeniería Técnica de Minas.

Especialidad en Explotaciones mineras en la UPC campus

Manresa.

# Formación complementaria:

Verano de 2002: Curso de Técnico en Automatización Electrohidráulica y Electroneumática en la UPC campus Manresa (360 horas).

Julio de 2001: Curso de Diseño Topográfico Asistido per Ordenador en la UPC de Manresa (40 horas).

IDIOMAS: Castellano y Catalán (bilingüe)

Inglés nivel intermedio

**INFORMÁTICA:** Sistemas operativos: PC i MAC

Tratamiento de textos: Word, wordPerfect i Pages

Hojas de cálculo: Excel i Numbers

Otros: Powerpoint, Keynote, Autocad, MDT, Stereonett,

Photoshop.

**OTROS DATOS:** Carnet de conducir y vehículo propio.

Disponibilidad para cambio de domicilio.

Socorrista básico y Auxiliar Sanitario de Transporte.

Curso de submarinismo: Open Water.